臺灣新北地方法院三重簡易庭小額民事判決
　　　　　　　　　　　　　　　　　 110年度重小字第2071號
原　　　告　李貞慧
被　　　告　楊惠珍
訴訟代理人　呂秋𧽚律師
複　代理人　彭繹豪律師
複　代理人　莊宇翔律師
複　代理人　謝宜羣　
　
上列當事人間請求損害賠償事件，於民國110年9月10日言詞辯論
終結，本院判決如下：
    主  文
原告之訴駁回。
訴訟費用新臺幣壹仟元由原告負擔。
    理由要領
一、原告主張：被告基於毀損之犯意，於民國106年到110年間，
    在新北市○○區○○路000號B4第7號停車格，經常性故意以
    腳踢原告所有車牌號碼000-0000號自用小客車（下稱系爭汽
    車），系爭車輛因而受損，原告受此不法侵害，身心痛苦異
    常，爰依侵權行為之法律關係，請求被告賠償非財產上之損
    害即慰撫金新臺幣（下同）10萬元等事實。
二、被告則求為判決駁回原告之訴，並辯稱：原告應舉證被告有
    相關侵權行為及因此受有損害。況且，財產上的損害不得請
    求賠償慰撫金等語。
三、按因故意或過失，不法侵害他人之權利者，負損害賠償責任
    ，民法第184條第1項前段固定有明文。惟按人格權受侵害時
    ，得請求法院除去其侵害；有受侵害之虞時，得請求防止之
    。前項情形，以法律有特別規定者為限，得請求損害賠償或
    慰撫金；及不法侵害他人之身體、健康、名譽、自由、信用
    、隱私、貞操，或不法侵害其他人格法益而情節重大者，被
    害人雖非財產上之損害，亦得請求賠償相當之金額，同法第
    18條、第195條第1項前段分別定有明定。據此可知，侵權行
    為之被害人只限於其人格權或人格法益受有侵害時，始得請
    求加害人賠償慰撫金，若只受有財產上之損害，尚不得請求
    賠償慰撫金。本件原告主張之事實，縱未經調查證據程序，
    可認其所有之系爭車輛確遭被告故意毀損，然原告所受損害
    並非人格權或人格法益，而只生財產上之損害，則其請求被
    告賠償慰撫金10萬元，洵非有據。
四、從而，原告本於侵權行為之法律關係，請求被告給付10萬元
    ，為無理由，應予駁回。
五、本件係小額訴訟事件，爰依民事訴訟法第436條之19第1項之
    規定，確定本件訴訟費用額1,000元，由敗訴之原告負擔。
中    華    民    國   110    年    9     月    28    日
                      法  官  趙義德
以上正本係照原本作成。
如不服本判決，應於送達後20日內，向本院提出上訴狀，並表明
上訴理由（上訴理由應表明一、原判決所違背之法令及具體內容
。二、依訴訟資料可認為原判決有違背法令之具體事實。）如於
本判決宣示後送達前提起上訴者，應於判決送達後20日內補提上
訴理由書（須附繕本），如未於上訴後20日內補提合法上訴理由
書，法院得逕以裁定駁回上訴。
中    華    民    國   110    年    9     月    28    日
                      書記官  張裕昌